臺灣臺中地方法院民事裁定            
                                   110年度司繼字第3385號
聲  請  人  臺中市政府社會局

法定代理人  彭懷真  


受  選任人  李月芬地政士

上列聲請人聲請為被繼承人陳錦源選任遺產管理人事件，本院裁
定如下：
    主      文
選任李月芬地政士為被繼承人陳錦源之遺產管理人。
准對被繼承人陳錦源之大陸地區以外繼承人為承認繼承之公示催
告。
被繼承人陳錦源之大陸地區以外繼承人，應自前項公示催告最後
揭示於法院公告處、資訊網路及其他適當處所之日起，壹年內承
認繼承，上述期限屆滿，無繼承人承認繼承時，被繼承人陳錦源
之遺產，於清償債權並交付遺贈物後，如有賸餘即歸屬國庫。
聲請程序費用由被繼承人陳錦源之遺產負擔。
    理      由
一、按繼承開始時，繼承人之有無不明，而無親屬會議或親屬會
    議未於一個月內選定遺產管理人者，利害關係人或檢察官得
    聲請法院選任遺產管理人，並由法院依公示催告程序，定六
    個月以上之期限，公告繼承人，命其於期限內承認繼承，民
    法第1177條、第1178條規定甚明。次按，先順序繼承人均拋
    棄其繼承時，由次順序之繼承人繼承。其次順序繼承人有無
    不明或第四順序之繼承人均拋棄其繼承權者，準用關於無人
    承認繼承之規定，民法第1176條第6項定有明文。
二、本件聲請意旨略以：被繼承人陳錦源（男、民國00年0月00
    日生、身分證統一編號：Z000000000號、生前最後住所：台
    中市○○區○○路00號）於民國108年12月溢領台中市中低收入
    老人生活津貼補助費新臺幣7,463元，惟被繼承人陳錦源已
    於109年10月5日死亡，並留有若干存款，因被繼承人離
    婚無配偶，其第二、四順位繼承人已死亡，第一、三順位繼
    承人均已向本院辦理拋棄繼承，致聲請人對被繼承人之遺產
    無法行使權利，為確保聲請人之權利，爰依民法第1178條第
    2項規定請求選任被繼承人之遺產管理人等語。
三、經查：
(一)聲請人上開主張之事實，業據其提出中低收入老人生活津貼
    補助發放查詢結果、被繼承人之除戶戶籍謄本、繼承系統表
    、本院家事法庭民國110年6月10日中院麟家良109司繼3250
    字第1100041504號函及中華郵政股份有限公司帳戶之客戶歷
    史交易清單影本等件為證，復經本院依職權調取109年度司
    繼字第2996、3211及3250號卷宗查核無訛，堪信為真實。從
    而，聲請人聲請選任被繼承人陳錦源之遺產管理人，揆諸前
    揭規定，為有理由，應予准許。
(二)嗣經本院函詢社團法人台中市地政士公會，該公會來函推薦
    由李月芬地政士擔任本件遺產管理人，此有該公會函附卷可
    稽。茲審酌李月芬為執業地政士，非但具有專業知識及能力
    ，且與被繼承人陳錦源所遺遺產間無利害關係，若由其擔任
    本事件之遺產管理人，應能秉持其專業倫理擔當此具公益性
    質之職務，並順利達成管理保存及清算遺產之任務。執此，
    本院認為由李月芬地政士擔任被繼承人陳錦源之遺產管理人
    ，應屬妥適，爰選任之。
四、依家事事件法第127條第4項規定，裁定如主文。
中　　華　　民　　國　　111 　年　　3 　　月　　2 　　日
                  家事法庭  司法事務官　張吉祥
以上正本係照原本作成。
如不服本件裁定，得於裁定書送達之翌日起10日內，以書狀敘述
理由，向本庭提起抗告，並應繳納抗告費新台幣1000元。  
中　　華　　民　　國　　111 　年　　3 　　月　　2 　　日
                                書記官　林雅慧